臺灣嘉義地方法院刑事判決　　　　　　　　　　　　　九十一年度易字第三二號
　　公　訴　人　臺灣嘉義地方法院檢察署檢察官
　　被　　　告　戊○○
　　　　　　　　丁○○
　　　　　　　　丙○○
右列被告因竊盜案件，經檢察官提起公訴（九十一年度偵字第二四０三、二五八五號
），本院判決如左：
    主  文
戊○○、丁○○結夥三人踰越牆垣竊盜，未遂，戊○○處有期徒刑肆月，丁○○累犯
，處有期徒刑伍月，如易科罰金，均以佰元折算壹日。
丙○○無罪。
    事  實
一、丁○○曾因違反麻醉藥品管理條例案件，經本院以八十七年度簡字第二號判決處
    有期徒刑四月確定，於民國八十七年四月二十日易科罰金執行完畢，再因違反毒
    品危害防制條例案件，經本院以九十一年度簡字第二九八號判決處有期徒刑六月
    確定，尚未執行，仍不知悔改。緣戊○○明知其母己○○○所有坐落嘉義縣新港
    鄉菜公村菜公厝二十五之四十四號房屋業於八十八年十二月一日起出租予甲○○
    使用，並非空屋，竟與丁○○、乙○○（未據起訴）共同基於意圖為自己不法所
    有之犯意聯絡，於九十一年一月二十四日上午十時三十分許，由丁○○駕駛車牌
    號碼Ｃ３—２０３８號自用小客車，附載戊○○、乙○○二人抵達上址，由乙○○擔任把風任務，戊○○則踰越該屋之圍牆，並持其母所有之鑰匙打開房屋後門
    ，再至屋前打開前門，使丁○○入內，無故侵入甲○○之住宅，戊○○、丁○○
    並分別在一樓、二樓翻找值錢財物，尚未得手之際，即為甲○○發覺，戊○○、
    丁○○、乙○○乃駕車逃逸。嗣因己○○○打電話詢問甲○○為何戊○○前往該
    屋，始查獲上情。
二、案經甲○○訴由嘉義縣警察局民雄分局報告臺灣嘉義地方法院檢察署檢察官偵查
    起訴。
    理  由
壹、被告戊○○、丁○○部分
一、訊據被告戊○○、丁○○固坦認於右揭時日與乙○○抵達告訴人甲○○承租之上
    開房屋，被告戊○○並坦認翻牆進入該屋，然均矢口否認有何竊盜犯行，辯稱：
    當天是乙○○要租房子，不知該屋已出租，三人才前往看屋，是甲○○誤會伊等
    要行竊云云。
二、惟查：
（一）右揭犯罪事實，業據告訴人指訴甚詳，其於警訊、檢察官偵查中及本院審理中
      均一再指稱伊察覺異狀時，在二樓發現被告丁○○，並追至樓下，目睹被告丁○○、戊○○及另一名男子駕車離去，可以百分之百確定在二樓所見男子是被
      告丁○○等語不移，並明確指認被告戊○○、丁○○無誤（警卷第五至六頁、
      第二四０三號偵查卷第二九頁反面、第三十頁正面、第三一頁正面、第三四至
      三六頁、第三九頁正面）。被告戊○○初於警訊、檢察官偵查中雖供稱是被告
      丙○○要租屋，到達後被告丁○○在外面等候（警卷第一頁反面、第二頁正面
      、第二四０三號偵查卷第三七頁反面），於本院則改稱當天是伊與被告丁○○
      、乙○○到現場（本院卷第四七頁），核與證人乙○○到庭結證稱當天曾至該
      處等語相符（本院卷第九三頁），足見當日至案發現場者為被告戊○○、丁○○、證人乙○○三人。
（二）前開房屋係告訴人於八十八年十二月一日向被告戊○○之母己○○○承租，有
      房屋租賃契約書、匯款執據附卷可稽（警卷第十五至十七頁）。告訴人租住該
      屋，自有使用之正當權原，被告戊○○雖為房屋所有權人之子，當不得踰越圍
      牆，並夥同他人無正當理由侵入該住宅。
（三）房屋租賃契約書明載該屋於八十八年十二月一日出租予告訴人，至案發時已逾
      二年（警卷第十五頁），被告戊○○辯稱不知該屋已出租，已難置信，其於警
      訊、檢察官偵查中卻又供稱於進入屋內時曾呼叫「有人在嗎？」（警卷第一頁
      反面、第二四０三號偵查卷第三七頁反面），益見其明知該屋業已出租，為他
      人居住之住宅，否則當無出言試探是否有人在家之理。
（四）現場照片所示之茶葉袋、衣櫃均被打開（警卷第十三頁），且告訴人在二樓發
      現被告丁○○時，被告戊○○並未陪同，此均非勘查承租房屋應有之舉，顯係
      著手實施竊盜之行為。
（五）被告戊○○於本院雖供稱是證人乙○○翻越圍牆，拿伊所交付之鑰匙開啟後門
      ，二人進入屋內，被告丁○○留在車上，未入屋內（本院卷第六六、六七頁）
      ；然證人乙○○證稱是被告戊○○先開後門，再開前門，讓伊與被告丁○○入
      內（本院卷第九三頁）；被告丁○○則供稱證人乙○○在前門等被告戊○○開
      門，被告戊○○是從後門開門，伊雖下車，但未進屋內（本院卷第九七頁），
      三人所供均不相符，應係臨訟勾串未週所致，自應以告訴人之指述即被告丁○○進入二樓，被告戊○○在一樓，另一人即證人乙○○在外把風始符合實情。
      而被告戊○○既係屋主之子，被告丁○○、證人乙○○推由被告戊○○翻越圍
      牆以便開門入內行竊亦較合乎常情。況告訴人僅能指認被告戊○○、丁○○，
      被告等人離去之際，共犯之一人係在車上，應認該共犯即證人乙○○係在車上
      擔任把風任務。
（六）綜上所陳，被告戊○○、丁○○所辯所辯，無非卸責之詞，不足採信，事證明
      確，其犯行均堪以認定。
三、核被告戊○○、丁○○所為，均係犯刑法第三百零六條第一項之無故侵入他人住
    宅罪及刑法第三百二十一條第二項、第一項第二款、第四款之結夥三人踰越牆垣
    竊盜未遂罪。被告戊○○、丁○○與證人乙○○三人，係推由被告戊○○踰越牆
垣，再入內竊盜，公訴意旨漏未斟酌此點，而認被告所犯竊盜罪部分係構成刑法
    第三百二十一條第二項、第一項第四款之結夥三人竊盜未遂罪，尚有未洽，然檢
    察官起訴條文與本院論罪條文相同，僅加重條件有所增加，自無庸變更起訴法條
    ，附此敘明。被告二人與證人乙○○就上揭犯行，有犯意之聯絡及行為之分擔，
    皆為共同正犯。被告係以犯無故侵入他人住宅罪為方法，而達其犯結夥三人踰越
    牆垣竊盜未遂罪之目的，二罪間有方法與目的之牽連關係，應從一重之結夥三人
    踰越牆垣竊盜未遂罪處斷。查被告戊○○曾因違反毒品危害防制條例案件，經本
    院以九十一年度訴字第四四八號判決處有期徒刑七月確定，尚未執行完畢；被告
    丁○○曾因違反麻醉藥品管理條例案件，經本院以八十七年度簡字第二號判決處
    有期徒刑四月確定，於八十七年四月二十日易科罰金執行完畢，再因違反毒品危
    害防制條例案件，經本院以九十一年度簡字第二九八號判決處有期徒刑六月確定
    ，尚未執行，此有臺灣高等法院被告全國前案紀錄表、本院九十一年度訴字第四
    四八號判決在卷可按，被告丁○○受本院八十七年度簡字第二號判決所處之有期
    徒刑執行完畢，五年內再犯有期徒刑以上之罪，為累犯，應依刑法第四十七條規
    定加重其刑。被告已著手於結夥三人踰越牆垣竊盜犯罪之實施，而尚未將告訴人
    之財產移至其實力支配之下，破壞告訴人之原持有關係並建立新的持有關係，為
    未遂犯，應依刑法第二十六條前段規定減輕其刑，並與前述加重其刑部分，依刑
    法第七十一條第一項之規定，先加後減。爰審酌被告均素行欠佳，所犯已破壞告
    訴人之自由、財產法益，事後不肯坦認犯行，一再捏詞以對，未見具體悔過態度
    ，惟尚未竊得財物，告訴人損害尚非鉅大及其他一切情狀，分別量處如主文所示
    之刑，並諭知易科罰金之折算標準，以資儆懲。
四、被告戊○○、丁○○係夥同證人乙○○犯前開無故侵入他人住宅罪、結夥三人踰
    越牆垣竊盜未遂罪，惟該證人未據起訴，此部分宜由檢察官另案偵辦，以臻適法
    ，一併敘明。
貳、被告丙○○部分
一、公訴意旨略以：被告丙○○於右揭時地夥同被告戊○○、丁○○無故侵入告訴人
    甲○○之住宅，並由其擔任把風工作，餘二人進入屋內竊盜，為告訴人發覺，始
    未得逞，因認被告涉有刑法第三百零六條第一項之無故侵入他人住宅罪及刑法第
    三百二十一條第二項、第一項第四款之結夥三人竊盜未遂罪嫌。
二、本件公訴人認被告丙○○涉有前開妨害自由、竊盜犯行，係以被告戊○○、丁○○之供述為其所憑之論據。訊據被告丙○○堅決否認有何上開犯行，辯稱：當天
    未至告訴人住處，是應丁○○之託，陪同至警局等語。
三、按犯罪事實應依證據認定之，無證據不得推定其犯罪事實；又不能證明被告犯罪
    者，應諭知無罪之判決，刑事訴訟法第一百五十四條、第三百零一條第一項分別
    定有明文。次按共同被告所為不利於己之供述，固得採為其他共同被告犯罪之證
    據，惟此項不利之供述，須無瑕疵可指，而就其他方面調查，又與事實相符，始
    得採為其他共同被告犯罪事實之認定，此有最高法院四十六年臺上字第四一九號
    判例可稽。
四、經查：被告戊○○、丁○○於警訊、檢察官偵查中雖先後供稱當天與被告丙○○
    一同前往告訴人之住宅云云（警卷第一頁反面，第二四０三號偵查卷第三七頁反
    面、第三九頁正面），然於本院審理中即改稱是與證人乙○○前往（本院卷第四
    七、九七頁），且證人乙○○於本院亦結證稱是伊一同前往，而告訴人自警訊至
    本院審理中復無法明確指認被告丙○○參與犯案（警卷第六頁反面、第二四０三
    號偵查卷第三十頁正面、本院卷第三九頁），被告又堅決否認犯罪，是被告戊○○、丁○○前後所供不相符合，而有瑕疵，且無其他補強證據證明該二人於警訊
    、檢察官偵查中所供屬實，則被告丙○○是否確有公訴意旨所指之犯罪事實，即
    屬不能證明，從而不能僅以上開共同被告有瑕疵之供述作為論罪科刑之依據，被
    告所辯應值採信。公訴人所舉之證據既不足以證明被告犯罪，此外本院復查無其
    他證據證明被告確有公訴人所指之犯行，不能證明犯罪，自應諭知無罪之判決。
據上論斷，應依刑事訴訟法第二百九十九條第一項前段、第三百零一條第一項，刑法
第二十八條、第三百二十一條第二項、第一項第二款、第四款、第三百零六條第一項
、第五十五條、第四十七條、第二十六條前段、第四十一條第一項前段，罰金罰鍰提
高標準條例第一條前段、第二條，判決如主文。
本案經檢察官李文和到庭執行職務。
中      華      民      國    九十一    年     十一     月     十八     日
                                      臺灣嘉義地方法院刑事第二庭
                                          審判長法  官  蔡  虔  霖
                                                法  官  林  坤  志
                  法  官  廖  政  勝
右正本證明與原本無異。
如不服本判決，應於判決送達後十日內向本院提出上訴狀( 應附繕本 )。
中      華      民      國    九十一    年     十一     月     十八     日
                                                書記官  陳  湘  蓉
附錄本案論罪科刑法條全文：
刑法第三百零六條第一項
無故侵入他人住宅、建築物或附連圍繞之土地或船艦者，處一年以下有期徒刑、拘役
或三百元以下罰金。
刑法第三百二十一條
犯竊盜罪而有左列情形之一者，處六月以上、五年以下有期徒刑：
一  於夜間侵入住宅或有人居住之建築物、船艦或隱匿其內而犯之者。
二  毀越門扇、牆垣或其他安全設備而犯之者。
三  攜帶兇器而犯之者。
四  結夥三人以上而犯之者。
五  乘火災、水災或其他災害之際而犯之者。
六  在車站或埠頭而犯之者。
前項之未遂犯罰之。
